# 关于投资性主体核算举例

提问人：泡菜妹 时间：2016-03-30 08:38:25
陈老师，您好，又来麻烦您了： 今天学了投资性主体与非投资性主体转变时的会计处理原则，但是 2015 计学最要里并没有举例子哦，请问您能给俺举两个例子吗？

回答人：chenyiwei
实际操作中，投资性主体与非投资性主体之间互相转换的实际案例还没有遇到过。到以后实际遇到之后会增补此类案例。